【裁判字號】    89,易,414
【裁判日期】    900201
【裁判案由】    毒品危害防制條例
【裁判全文】
臺灣苗栗地方法院刑事判決                          八十九年度易字第四一四號
    公  訴  人  臺灣苗栗地方法院檢察署檢察官
    被      告  甲○○
右列被告因毒品危害防制條例案件，經檢察官提起公訴（八十九年度偵字第七七號）
，本院判決如左：
    主  文
甲○○連續施用第二級毒品，累犯，處有期徒刑壹年貳月。
    事  實
一、甲○○前因竊盜、違反麻醉藥品管理條例案件，經臺灣新竹地方法院裁定應執行
    有期徒刑十月確定，甫於民國八十六年十月七日執行完畢。又因施用毒品案件，
    經本院裁定送觀察、勒戒後，均認無繼續施用毒品之傾向，經臺灣苗栗地方法院
    檢察署檢察官於八十七年十一月十五日及八十八年三月八日，分別以八十七年度
    偵字第三三六七號、三五八四號及八十八年度偵字第一○一八號、偵緝字第八二
    號為不起訴處分確定；復三犯施用毒品案件，經本院裁定施以強制戒治外，並經
    本院於八十八年九月十六日以八十八年度易字第五○八號判有期徒刑四月，如易
  科罰金，以三百元折算一日確定。詎甲○○於停止戒治付保護管束期間猶不知悔
    改，基於施用第二級毒品安非他命（下稱安非他命）之概括犯意，於八十八年十
    一月二十四日十六時三十分回溯前四日內之某時，至八十九年一月七日前四日內
    止，在不詳地點，連續施用安非他命數次，嗣於八十八年十一月二十四日、八十
    九年一月七日，甲○○分別經警及至臺灣苗栗地方法院檢察署採尿後而悉上情。
二、案經苗栗縣警察局苗栗分局報請臺灣苗栗地方法院檢察署檢察官偵查起訴。
    理  由
一、訊據被告甲○○矢口否認有施用安非他命之犯行，辯稱尿液呈安非他命陽性反應
    可能是自己身體因素所造成，故於臺灣臺中戒治所戒治期間尿液尚呈安非他命陽
    性反應云云。經查被告於八十八年十一月二十四日及八十九年一月七日為警及至
    臺灣苗栗地方法院檢察署驗尿所採集之尿液，經送苗栗縣衛生局及私立中山醫學
    院附設孫中山先生紀念醫院藥物濫用檢測中心檢驗結果，確有安非他命陽性反應
    ，有該局及該中心所出具之煙毒尿液檢驗成績書、檢驗結果共三紙附卷可稽，且
    經本院函查臺灣臺中戒治所，被告於戒治期間之尿液報告係呈陰性反應，有該所
    八十九年五月二十五日中戒衛字第一五五二號函在卷可稽，故被告所辯顯不足採
    ；被告復辯稱為警查獲前係施用ＦＭ二或其他禁藥，並未施用安非他命，惟查被
    告於八十九年一月七日於苗栗分局刑事組警訊筆錄時已坦承最後一次是於八十八
    年十一月底於苗商旁以自製之吸食器吸食（附於臺灣苗栗地方法院檢察署八十九
    年度毒偵字第六一三號卷內），是被告所辯係施用其他禁藥所造成亦不足採。又
    被告前因二犯毒品案件，經臺灣苗栗地方法院檢察署檢察官於八十七年十一月十
    五日及八十八年三月八日，分別以八十七年度偵字第三三六七號、三五八四號及
    八十八年度偵字第一○一八號、偵緝字第八二號為不起訴處分確定；復三犯施用
    毒品案件，經本院裁定施以強制戒治外，並經本院於八十八年九月十六日以八十
    八年度易字第五○八號判有期徒刑四月，如易科罰金，以三百元折算一日確定，
    有不起訴書及本院之判決書在卷可稽，本件事證明確，被告犯行洵堪認定。
二、查安非他命為毒品危害防制條例第二條第二項第二款規定之第二級毒品，核被告
    前揭施用安非他命之行為，係犯該條例第十條第二項之施用第二級毒品罪。其先
    後多次施用安非他命之犯行，時間緊接，方法相同，且觸犯構成要件相同之罪名
    ，顯係基於概括犯意所為，為連續犯，依刑法第五十六條之規定以一罪論，並加
    重其刑。被告先後持有毒品，亦係基於概括之犯意，本應以連續持有論，惟其持
    有後，進而施用，其持有之低度行為應被施用之高度行為所吸收，故不另論罪。
    查被告有事實欄所載論罪科刑執行情形，有臺灣苗栗地方法院檢察署刑案資料查
    註紀錄表、臺灣高等法院被告全國前案紀錄表及本院判決書各一紙在卷可憑，其
    前受有期徒刑執行完畢後，五年以內再犯本件有期徒刑以上之罪，為累犯，應依
    刑法第四十七條規定遞加重其刑。起訴書雖僅提及被告於八十八年十一月二十四
    日十六時三十分許前之施用行為，惟起訴書未提及之部分（即臺灣苗栗地方法院
    檢察署八十九年度毒偵字第三一八號、六一三號部分），被告亦係基於概括犯意
    所為，核與本件具有審判上不可分之連續犯裁判上一罪之關係，為起訴效力所及
    ，本院自應併予審究。爰審酌之前開素行，多次施用毒品仍未能戒治，犯罪之手
    段、期間、所犯施用毒品行為係戕害自己身心健康，並未危害他人及犯後飾詞否
    認犯行，顯未具悔意等一切情狀，量處如主文所示之刑，以資懲儆。
據上論斷，應依刑事訴訟法第二百九十九條第一項前段，毒品危害防制條例第十條第
二項，刑法第十一條前段、第五十六條、第四十七條，判決如主文。
本案經檢察官吳義聰到庭執行職務
中      華      民      國     九十     年      二      月      一      日
                                      臺灣苗栗地方法院刑事第二庭
                                              法  官  黃  建  都
右正本證明與原本無異
如不服本判決，應於判決送達後十日內，向本院提出上訴狀（應附繕本），上訴於臺
灣高等法院臺中分院。
                                              書記官  黃  士  益
中      華      民     國      九十     年      二      月      一      日
附錄論罪科刑法條
毒品危害防制條例第十條第二項：施用第二級毒品者，處三年以下有期徒刑。


司法院資訊處製作；財團法人民間司法改革基金會備份。
